【裁判字號】    97,訴,457
【裁判日期】    970716
【裁判案由】    違反毒品危害防制條例
【裁判全文】
臺灣嘉義地方法院刑事判決               97年度訴字第457號
公  訴  人  臺灣嘉義地方法院檢察署檢察官
被      告  甲○○
                    （另案在臺灣嘉義監獄鹿草分監執行）
上列被告因違反毒品危害防制條例案件，經檢察官提起公訴（97
年度毒偵字第916號、第917號），被告於準備程序中就被訴事實
為有罪之陳述，本院合議庭裁定由受命法官改依簡式審判程序審
理，判決如下：
    主  文
甲○○施用第二級毒品，處有期徒刑月；又施用第一級毒品，
處有期徒刑柒月；又施用第二級毒品，處有期徒刑月。應執行
有期徒刑拾月。
    事  實
一、甲○○前於民國九十四年間因施用毒品案件，經本院裁定送
    觀察、勒戒後，於同年九月七日因認無繼續施用毒品之傾向
    而釋放，並經臺灣嘉義地方法院檢察署檢察官以九十四年度
    毒偵字第八一一號不起訴處分在案，猶不知悔改，於上揭觀
    察、勒戒執行完畢釋放後五年內，基於施用第一級毒品海洛
    因及第二級毒品甲基安非他命之各別犯意，先於九十七年五
    月七日下午一時許，在嘉義縣大林鎮中林一六０之八號友人
    蔡明聰住處內，先將甲基安非他命置在玻璃球中燒烤，吸食
    煙霧方式，施用甲基安非命一次，後於同日某時許，仍在上
    址，將海洛因摻入香菸內點燃，吸食煙霧方式，施用海洛因
    一次；復於同年月十七日下午三時許，在嘉義縣大林鎮中坑
    里中坑七號住處內，以上開相同方式，再施用甲基安非命一
    次。嗣於同年月八日上午七時許，為警至蔡明聰前開住處執
    行搜索，復於同年月十八日下午五時許，因持有槍枝案件經
    警逮捕，均採集其尿液送驗，結果分別呈嗎啡（海洛因代謝
    物）、甲基安非他命陽性反應。
二、案經嘉義縣警察局民雄分局報告臺灣嘉義地方法院檢察署檢
    察官偵查起訴。
    理  由
一、程序事項
    本件係經被告甲○○於準備程序當庭表示認罪，而經本院裁
    定以簡式審判程序加以審理，依刑事訴訟法第二百七十三條
    之二、第一百五十九條第二項之規定，不適用傳聞法則有關
    限制證據能力等相關規定，合先敘明。
二、實體事項
    前揭犯罪事實，業據被告於警詢、偵查及本院準備程序及審
    理時迭次坦承不諱，又其分別於九十七年五月八日、同年月
    十八日經警得其同意採集尿液送驗，結果前者呈嗎啡（海洛
    因代謝物）及甲基安非他命陽性反應、後者則呈甲基安非他
    命陽性反應等情，此有偵辦毒品危害防制條例案尿液送驗姓
    名對照表（代號分別為９７民Ａ０８９、９７民Ａ０９９）
    、正修科技大學超微量研究科技中心檢驗報告各二份在卷可
    佐，且係以「酵素免疫分析法」初步檢驗，再以「氣相層析
    質譜儀法」為確認檢驗，排除偽陽性之可能，均堪為補強證
    據，足以擔保被告自白犯罪與事實相符，又被告前於九十四
    年間因施用毒品案件，經本院裁定送觀察、勒戒後，於同年
    九月七日因認無繼續施用毒品之傾向而釋放，並經臺灣嘉義
    地方法院檢察署檢察官以九十四年度毒偵字第八一一號不起
    訴處分在案，此有臺灣高等法院被告前案紀錄表、刑案資料
    查註紀錄表、全國施用毒品案件紀錄表、受觀察勒戒人毒品
    及前科紀錄簡列表各一份附卷可佐，其於觀察、勒戒執行完
    畢釋放後五年內，再犯本件施用毒品之罪，要屬明確。綜上
    所述，本件事證明確，被告犯行洵堪認定，應予依法論科。
三、論罪科刑
(一)按海洛因、甲基安非他命分別為毒品危害防制條例第二條第
    二項第一款、第二款所定之第一級、第二級毒品，核被告所
    為，係犯毒品危害防制條例第十條第一項之施用第一級毒品
    罪及同條第二項之施用第二級毒品罪，其施用前持有海洛因
    、甲基安非他命之低度行為，應為各該施用之高度行為所吸
    收，均不另論罪。又所犯二次施用甲基安非他命犯行，時間
    明顯可分，且前次施用甲基安非他命為警查獲後，再為第二
    次施用犯行，亦難認有時間、空間之密接接續性，應為各別
    犯意，而與施用第一級毒品犯行部分，因觸犯不同犯罪構成
    要件，均應分論併罰。
(二)爰審酌被告國中肄業之智識程度，前因施用毒品案件，經觀
    察、勒戒執行完畢，猶再施用毒品不輟，顯見未有戒除毒癮
    之決心，施用毒品除戕害自身健康外，對社會秩序亦產生不
    良影響，惟念其犯後供認犯行，態度尚佳，本次犯罪之動機
    、目的及自承與奶奶、母親、弟弟同住、在釣魚場工作之家
    庭、經濟狀況等一切情狀，分別量處如主文所示之刑，並定
    其應執行之刑，以示懲儆。
據上論斷，應依刑事訴訟法第二百七十三條之一第一項、第二百
九十九條第一項前段，毒品危害防制條例第十條第一項、第二項
，刑法第十一條前段、第五十一條第五款，判決如主文。
本案經檢察官古富祺到庭執行職務。
中    華    民    國    97    年     7    月    16    日
                  刑事第二庭  法  官  林青怡
上列正本證明與原本無異。
如不服本判決，應於判決送達後十日內向本院提出上訴狀，上訴
書狀依法應敘述具體理由，如未敘述具體理由者，應於上訴期間
屆滿後二十日內補提理由書於本院（均應附繕本）。告訴人或被
害人如對於本判決不服者，應具備理由請求檢察官上訴，其上訴
期間之計算係以檢察官收受判決正本之日期為準。
中    華    民    國    97    年     7    月    16    日
                              書記官  李佳惠
附錄論罪科刑法條
毒品危害防制條例第10條
施用第一級毒品者，處6月以上5年以下有期徒刑。
施用第二級毒品者，處3年以下有期徒刑。


司法院資訊處製作；財團法人民間司法改革基金會備份。
